臺灣臺北地方法院民事判決　　　　　　　　　　　　九十二年度訴字第二四一七號
　　原　　　告　甲○○
　　訴訟代理人　林玟岑律師
　　被　　　告　陳媽春
右當事人間侵權行為損害賠償事件，本院於民國九十二年十二月十六日言詞辯論終結
，判決如左：
    主  文
被告應給付原告新台幣壹佰伍拾參萬肆仟捌佰參拾捌元，及自民國九十二年五月二十
二日起至清償日止，按年息百分之五計算之利息。
原告其餘之訴及假執行之聲請均駁回。
訴訟費用由被告負擔二分之一；餘由原告負擔。
本判決原告勝訴部分，於原告以新台幣伍拾萬元供擔保後得假執行。
    事實及理由
一、原告之聲明：(1)被告應給付原告新台幣（下同）四百一十一萬四千八百三十八元
    ，及自起訴狀繕本送達之翌日起至清償日止，按年息百分之五計算之利息。(2)願
    供擔保請准宣告假執行。並陳述：
  (1)被告於九十年四月二十五日晚間八時許，在台北市○○路臨六二八號訴外人陳桂
    秋經營之檳榔攤，明知人體臉部有眼球，而眼球為極脆弱之部位，若持刀割劃將
    導致毀敗視能之結果，竟基於傷害之故意，持訴外人陳桂秋所有置於檳榔攤後廚
    房內之菜刀，由上往下揮劈原告之左臉頰，致原告受有左眼瞼、左臉頰皮膚裂傷
    ，及左眼球破裂之傷害，並造成原告左眼視力無光覺，且無治癒希望，達於毀敗
    一目視能之重傷程度，案台灣台北地方法院檢察署提起公訴，經本院、台灣高等
    法院九十年上訴字第一五二七號刑事判決判處有期徒刑五年六月確定，被告依民
    法一百八十四條、第一百九十三條第一項、第一百九十五條第一項前段規定，應
    負損害賠償責任。
  (2)原告所受之損害：
    喪失薪資所得之損失：原告自八十七年一月起即受僱於建業環保科技股份有限
      公司（下稱建業公司）擔任技管中心經理兼觀音廠廠長，月薪八萬元，惟原告
      於九十年四月二十五日受傷後，無法再擔任此一工作，於同年五月十五日自建
      業公司離職，迄今無適當工作，被告應賠償原告自九十年五月十五日起至今二
      十六個月，每月八萬元之薪資，計二百零八萬元。
    醫療費用之損失：共三萬四千八百三十八元。
    精神慰撫金：被告與原告係多年鄰居，平日往來尚稱融洽，被告竟因細故持刀
      砍殺原告，致原告左眼無光覺，造成一目之毀敗，原告所受之精神上痛苦甚大
      ，請求二百萬元之損害賠償。
    以上合計為四百一十一萬四千八百三十八元。
二、被告之聲明：原告之訴駁回。並答辯：對傷害原告左眼，致毀敗其視力乙節並不
    爭執，惟未起訴前，被告曾向親友借六十萬元欲賠償原告，原告不接受，現在被
    告已被判刑且在監服刑，無能力再賠償原告。
三、原告原起訴請求被告給付四百一十七萬元及自起訴狀繕本送達後起算之法定利息
    ，嗣減縮聲明為四百一十一萬四千八百三十八元及自起訴狀繕本送達後起算之法
    定利息，依民事訴訟法第二百五十五條第一項第三款規定，應予准許。
四、原告主張被告於九十年四月二十五日晚間八時許，在台北市○○路臨六二八號訴
    外人陳桂秋經營之檳榔攤，明知人體臉部有眼球，而眼球為極脆弱之部位，若持
    刀割劃將導致毀敗視能之結果，竟基於傷害之故意，持訴外人陳桂秋所有置於檳
    榔攤後廚房內之菜刀，由上往下揮劈原告之左臉頰，致原告受有左眼瞼、左臉頰
    皮膚裂傷，及左眼球破裂之傷害，並造成原告左眼視力無光覺，且無治癒希望，
    達於毀敗一目視能之重傷程度，嗣經台灣台北地方法院檢察署提起公訴，由本院
    、台灣高等法院九十年上訴字第一五二七號刑事判決判處有期徒刑五年六月確定
    等情，業據其提出台灣高等法院九十年上訴字第一五二七號刑事判決為證，復經
    本院閱前重傷害刑事卷查明屬實，被告對之亦不爭執，自堪信原告之主張為真實
    。
五、按故意或過失，不法侵害他人之權利者，負損害賠償責任；不法侵害他人身體、
    健康、名譽、自由、信用、隱私、貞操，或不法侵害其他人格法益而情節重大者
    ，被害人雖非財產上之損害，亦得請求賠償相當之金額；民法第一百八十四條第
    一項前段、第一百九十五條第一項分別定有明文。本件被告就損害之發生有故意
    ，已如前述，而原告所受之損害與被告之重傷害行為間復有相當之因果關係，原
    告依侵權行為損害賠償請求權，請求被告賠償其所受損害，揆諸前揭規定，核無
    不合。茲就原告所得請求之金額，分述如左：
  (1)醫療費用部分：原告提出財團法人長庚紀念醫院出具之醫療費用收據十五張，經
    核金額為三萬四千八百三十八元，此為必要之費用，應予准許。
  (2)慰撫金：被告因細故即持刀砍殺原告，造成原告左眼球受損害，雖經治療已無光
    覺，無法回復原來之功能，造成一目之毀敗，原告僅餘一眼可用，對於原告之日
    常生活造成甚大之不便，其精神上所呈受之痛苦甚鉅，故其請求一百五十萬元之
    非財產上之損害賠償，咸屬合理，應予准許，其逾此部分之請求，不應准許。
  (3)喪失工作之損害部分：本件原告受重傷害之時間係在九十年四月二十五日，惟經
    本院向財政部台北市國稅局查詢原告八十九年、九十年間申報所得稅之資料時，
    在九十年度其並沒有在建業公司之薪資所得資料（第四十一頁），有財政部台北
    市國稅局大安分局九十二年八月四日財北國稅大安綜所字第○九二○○三一四一
    ○號函附申報綜合所得稅清單附卷可參，故原告主張被告應賠償自九十年五月十
    五日起至今二十六個月，每月八萬元之薪資計二百零八萬元之損害，此部分無法
    證明，不應准許。
六、綜上所述，本件原告依侵權行為損害賠償請求權，請求被告賠償一百五十三萬四
    千八百三十八元及自起訴狀繕本送達之翌日起（即九十二年五月二十二日）至清
    償日止，按年息百分之五計算之利息，為有理由，應予准許，其逾此部分之請求
    ，為無理由，應予駁回。
七、原告陳明願供擔保聲請宣告假執行，就其勝訴部分，核無不合，爰酌定相當之擔
    保金額准許之。至其敗訴部分，其假執行之聲請已失附麗，應併予駁回。
八、負擔訴訟費用之依據：民事訴訟法第七十九條。
中　　　華　　　民　　　國　　九十三　　年　　　一　　　月　　十九　　日
                                  民事第一庭  法  官    呂淑玲
正本係照原本作成
如對本判決上訴，須於判決送達後廿日內向本院提出上訴狀
中　　　華　　　民　　　國　　九十三　　年　　　一　　　月　　十九　　日
                                              書記官    方美雲
